臺灣臺南地方法院刑事判決　　　　　　　　　　　　　九十一年度易字第三七九號
　　公　訴　人　臺灣臺南地方法院檢察署檢察官
　　被　　　告　丙○○
　　　　　　　　乙○○
　　　　　　　　甲○○
右列被告因違反電子遊戲場業管理條例等案件，經檢察官提起公訴（九十年度偵字第
一一０七九號），本院判決如左：
    主  文
丙○○、乙○○、甲○○共同違反未依電子遊戲場業管理條例規定辦理營利事業登記
者不得經營電子遊戲場業之規定，各處拘役拾日，如易科罰金，均以佰元折算壹
日。
扣案之電子遊戲機霹靂貓壹台、大舞台壹台、金象王壹台、金馬壹台（各含ＩＣ板壹
塊）及賭資新臺幣壹萬肆仟捌佰拾元均沒收。
    事  實
一、丙○○、乙○○、甲○○、綽號「新富」之不詳姓名成年男子及自稱為「鄭志亭
    」之不詳姓名成年男子等人（「新富」、鄭志亭二人部分另案由臺灣臺南地方法
    院檢察署檢察官偵查）明知丙○○在臺南縣安定鄉○○村○○路段所經營之「友
    緣人檳榔攤」未依法辦理電子遊戲場業之營利事業登記，竟仍未依法申請營業許
    可，共同違反電子遊戲場業管理條例規定，並基於賭博之概括犯意聯絡，自民國
    九十年三月起，在上開「友緣人檳榔攤」之公眾得出入場所，由甲○○提供霹靂
    貓電子遊戲機一台（開分比例一比一）、乙○○提供大舞台電子遊戲機一台（開
    分比例五比一）、綽號「新富」之不詳姓名成年男子提供金象王電子遊戲機一台
    （開分比例一比一）及自稱為「鄭志亭」之不詳姓名成年男子提供金馬電子遊戲
    機一台（開分比例一比一）擺放在上開「友緣人檳榔攤」內，供不特定賭客投錢
    依比例開分把玩，當賭客不玩時，可將所得之分數，以相同比例向丙○○兌換現
    金，而以此方式連續與不特定之人賭博財物，並非法從事電子遊戲場業；乙○○
    、甲○○、「新富」、「鄭志亭」等人則定期前來與丙○○以五五分方式拆帳牟
    利。嗣經警於九十年四月六日晚上十一時五十分許在上址查獲，並扣得賭博性電
    子遊戲機具霹靂貓一台、大舞台一台、金象王一台、金馬一台（各含ＩＣ板一塊
    ）及賭資新臺幣（下同）一萬四千八百三十元。
二、案經臺南縣警察局善化分局報請臺灣臺南地方法院檢察署檢察官偵查起訴。
    理  由
一、訊據被告丙○○固坦承未辦理電子遊戲場業之營利事業登記與被告乙○○、甲○○及綽號「新富」與自稱「鄭志亭」之不詳姓名成年男子等人於上開時、地擺設
    賭博性電子遊戲機之事實，惟矢口否認有何違反電子遊戲場業及賭博之犯行，辯
    稱：伊不知道未辦理營利事業登記不能擺設電子遊戲機，且客人來玩電玩時伊有
    說不能換錢，只兌換檳榔店內之東西，伊並沒有賭博云云；被告乙○○雖坦承擺
    放電子遊戲機在上開「友緣人檳榔攤」內，然辯稱：其係將機台放置該處供不特
    定人試玩，並以一萬八千元價格出售該電玩，並未違反電子遊戲場業及賭博云云
    ；另被告甲○○則對於右揭事實迭於警訊及偵審中自白不諱。經查：
  （一）被告丙○○於警訊時供稱：伊店內所擺設之電子遊戲機平時是供不特定之人
        士玩樂，擺設之電玩可以中獎，並可兌換現金，其中電子遊戲機「霹靂貓」
        以一比一兌換現金，電子遊戲機「大舞台」以五比一兌換現金，投入或中獎
        十元以二分計算，電子遊戲機「全象王」、「金馬」皆以投入金額或中獎金
        額以一比一方兌換現金等語（見九十年四月七日警訊筆錄）。其復於本院審
        理時翻異前詞辯稱：客人來玩電玩時伊有說不能換錢，並無賭博云云，是否
        可採，即非無疑。再者，同案被告甲○○迭於警訊及偵審中供稱：伊於友緣
        人檳榔攤內所擺設之賭博性電子遊戲機「霹靂貓」為其所有，並將電子遊戲
        機之所得與檳榔攤負責人被告丙○○五五分帳等語（見九十年四月二十七日
        警訊筆錄、九十年度偵字第一一０七九號卷第八頁及本院九十一年四月十一
        日訊問筆錄、九十一年五月二十七日審理筆錄）屬實，並有扣案之上開賭博
        性電子遊戲機四台、賭資一萬四千八百三十元、現場照片四張及臨檢紀錄表
        一紙可資佐證，足見被告丙○○擺設於其檳榔攤內之賭博性電子遊戲機係供
        不特定人把玩，且可兌換現金等情，甚為明確，其事後變異前詞，顯係臨訟
        卸責之詞，不足採信。
  （二）被告乙○○雖辯稱：其係將機台放置該處供不特定人試玩，並以一萬八千元
        價格出售該電玩云云。惟共同被告丙○○於警訊中亦已供明：乙○○係寄放
        電玩之人，乙○○所寄放之電玩有供不特定人投幣、玩樂，客人投下十元可
        押二分，伊與乙○○倆亦是五五分帳，他共來店內分帳約三至四次等語（見
        九十年四月七日警訊筆錄）；且被告乙○○所擺設的機台為警查獲時機具內
        有賭資五百四十元，有扣押書一紙在卷可稽，顯見該機具已插電營業甚久，
        雖被告乙○○辯稱係伊有提供一千元供人試玩，試玩得分不可換現金，僅能
        將分數打完云云，然被告丙○○就被告乙○○寄賣電玩之情形於本院調查時
        供稱：乙○○的台子係寄賣的，放在那裡讓客人試打，沒有說寄賣多久，客
        人試打期間可兌換伊店裡的東西，不能換現金，乙○○會再將兌換獎品的錢
        付給我等語（見本院九十一年四月十一日訊問筆錄），據上，被告乙○○與
        丙○○二人對於「被告乙○○有無提供一千元供人試玩」、「試玩期間可否
        兌現獎品」等重要情節之供述相矛盾，顯係卸責之詞，委無足採。再參以，
        一般買賣此種射倖性機台之人大抵用於營利之用，且無不向特定盤商大量購
        入以降低成本，鮮有單台買入，更無向檳榔攤業者購買之理，是以被告乙○○前揭所辯，無非避重就輕之詞，顯無足採。
  （三）又查，電子遊戲場業管理條例已於八十九年二月三日經總統公布，並自同年
        月五日起生效，是該條例第三條規定「本條例所稱電子遊戲場業，指設置電
        子遊戲機供不特定人益智娛樂之營利事業」，又依同條例第十五條之規定「
        未依本條例規定辦理營利事業登記者，不得經營電子遊戲場業」，故僅須設
        置電子遊戲機供人娛樂以營利者，即屬電子遊戲場業管理條例所指之電子遊
        戲場業，其設置之電子遊戲機有無賭博之設計或其經營之規模如何則非所問
        。是被告三人既於電子遊戲場業管理條例公布生效後在檳榔攤內擺設賭博性
        電子遊戲機，供不特定人把玩，按前開條例之規定，自應辦理營利事業登記
        ，被告等辯稱不知道要辦理登記云云，自無可採。
  （四）綜上所述，被告丙○○、乙○○、甲○○既均明知被告丙○○所經營之「有
        緣人檳榔攤」未辦理電子遊戲場業之營利事業登記，仍在該公眾得出入之處
        擺設賭博性電子遊戲機，供不特定人把玩，且所贏分數又可兌換現金，則其
        等違反電子遊戲場業管理條例及賭博犯行，事證明確，堪以認定。
二、核被告丙○○、乙○○、甲○○所為，均係違反電子遊戲場業管理條例第十五條
    規定，應依同條例第二十二條規定論處；又在公眾得出入之場所，以上開賭博機
    具與不特定人對賭，均係犯刑法第二百六十六條第一項前段之在公眾得出入之場
    所賭博財物罪。被告丙○○與乙○○、被告丙○○與甲○○、被告丙○○與綽號
    「新富」之成年男子，及被告丙○○與自稱「鄭志亭」之成年男子等人就上開犯
    行，皆有犯意聯絡及行為分擔，均應論以共同正犯。被告三人先後多次賭博之犯
    行，時間緊接，犯罪構成要件相同，顯係基於概括之犯意而為，為連續犯，應依
    刑法第五十六條之規定論以一罪，並加重其刑。又被告三人所犯違反未依電子遊
    戲場業管理條例規定辦理營利事業登記及連續賭博二罪間，有方法結果之牽連關
    係（最高法院九十年度臺非字第二七六號判決參照），應從較重之違反電子遊戲
    場管理條例處斷，公訴人認二罪間係數罪併罰關係，容有誤會，併此敘明。爰審
    酌被告三人違反法律規定，未辦理營利事業登記即經營電子遊戲場業，在公眾得
    出入之場所，以賭博機具與不特定人對賭，破壞社會善良風俗，惟犯罪時間尚非
    長久，所得非鉅，及被告甲○○坦承犯行等一切情狀，分別量處如主文所示之刑
    ，並均諭知易科罰金之折算標準。扣案之電子遊戲機霹靂貓壹台、大舞台壹台、
    金象王一台、金馬一台（各含ＩＣ板壹塊）及賭資新臺幣一萬四千八百三十元，
    分別為當場賭博之器具與在賭檯之財物，併依刑法第二百六十六條第二項之規定
    宣告沒收。
據上論斷，應依刑事訴訟法第二百九十九條第一項前段，電子遊戲場業管理條例第十
五條、第二十二條，刑法第十一條前段、第二十八條、第二百六十六條第一項前段、
第二項、第五十五條、第四十一條第一項前段，罰金罰鍰提高標準條例第一條前段、
第二條，判決如主文。
本案經檢察官林逸梅到庭執行職務。
中    華    民    國        九十一    年      六      月        十      日
                                  臺灣臺南地方法院刑事第三庭
                                      審判長法  官  李政庭
                                            法  官  林欣玲
                                            法  官  林佩儒
右正本證明與原本無異
如不服本判決應於送達後十日內向本院提出上訴狀
                                            書記官  廖文靜
中    華    民    國        九十一    年      六      月        十      日
附錄本案論罪科刑法條全文：
刑法第二百六十六條 (普通賭博罪與沒收物)
在公共場所或公眾得出入之場所賭博財物者，處一千元以下罰金。但以供人暫時娛樂
之物為賭者，不在此限。
當場賭博之器具與在賭檯或兌換籌碼處之財物，不問屬於犯人與否，沒收之。
電子遊戲場業管理條例第十五條
未依本條例規定辦理營利事業登記者，不得經營電子遊戲場業。
電子遊戲場業管理條例第二十二條
違反第十五條規定者，處行為人一年以下有期徒刑、拘役或科或併科新台
幣五十萬元以上二百五十萬元以下罰金。
